【裁判字號】    91,易,2752
【裁判日期】    920404
【裁判案由】    竊盜
【裁判全文】
臺灣高雄地方法院刑事判決                        九十一年度易字第二七五二號
    公  訴  人  臺灣高雄地方法院檢察署檢察官
    被      告  丙○○
右列被告因竊盜案件，經檢察官聲請簡易判決處刑（民國九十一年度偵字第一三０八
七號），經本院高雄簡易庭認為不宜依簡易判決處刑，移由本院依通常程序審理，本
院判決如左：
    主  文
丙○○竊盜，處拘役貳拾日，如易科罰金，以參佰元折算壹日。
    事  實
一、丙○○意圖為自己不法之所有，於民國九十一年三月四日十八時三十分許，在高
    雄市前鎮區○○○○路八十二號，徒手竊取甲○○所有之ＺＪ─７１５２號車牌
    一面，得手後，以之懸掛於己有自小客車前側矇混使用，嗣為警循線查獲。
二、案經高雄市政府警察局移請臺灣高雄地方法院檢察署檢察官偵查起訴。
    理  由
一、訊據被告矢口否認有何竊盜犯行，辯稱：伊有告知乙○○再取走車牌的云云，惟
    查證人乙○○業已到庭證稱：「（有沒有一部ＺＪ七一五二的汽車？）那是我的
    車，但是都是我兒子在使用。」、「（有沒有將上開車輛借給被告？）該部車的
    車牌會掉落，我就將車牌塞在車子後面車廂外面，後來又將車牌放在家中的桌上
    ；但是後來就發現車牌不見了，我發現車牌不見了之後，就去報警。」、「（被
    告拿車牌的時候，有沒有對你說？）他沒有對我說，但是我發現車牌不見了，就
    立刻報警。後來經過一段時間，被告表明他不要住在我這邊，就搬到別處去。後
    來警察打電話告訴我說我的車牌找到了，警察說車牌是被告拿走了，我才知道車
    牌被被告拿走了。被告拿走車牌的時候，確實沒有對我提起。」等語（見本院九
    十二年一月八日審判筆錄），核與證人乙○○之子甲○○到庭證稱之「（ＺＪ七
    一五二的車牌是不是你的？）是我的。車子本來是我父親在使用，何時被偷我並
    不知道。」、「車子不是我在使用，所以我並不清楚（車牌在車上的狀況有沒有
    拴緊）」、「希望被告將該繳納的錢繳清就好，我父親也不願意再追究了」等語
    （見本院九十一年九月四日審判筆錄）相符，足見被告前揭所辯，係卸責之詞，
    不足採信。此外，復有車輛竊盜資料、路邊停車收費單四紙在警訊卷可稽，被告
    犯行，堪以認定。
二、核被告所為，係犯刑法第三百二十條第一項之竊盜罪。爰審酌被告任意取走他人
    車牌，顯見守法觀念不足，惟所犯情節尚非重大，犯罪所生危害非鉅，被害人亦
    表示不願追究等一切情狀，量處如主文所示之刑，並諭知易科罰金之折算標準。
據上論斷，應依刑事訴訟法第四百五十二條、第二百九十九條第一項前段，刑法第三
百二十條第一項、第四十一條第一項，罰金罰鍰提高標準條例第一條前段、第二條，
判決如主文。
中      華      民      國    九十二    年      四      月      四      日
                                臺灣高雄地方法院刑事第一庭
                                    法  官         楊智守
右正本證明與原本無異。
如不服本判決，應於判決送達後十日內，向本院提出上訴狀。
                                    書記官         王美玲
中      華      民      國    九十二    年    四      月       四       日
附錄本判決論罪之法條：
刑法第三百二十條第一項
意圖為自己不法之所有或第三人不法之所有，而竊取他人之動產者，為竊盜罪，
處五年以下有期徒刑、拘役或五百元以下罰金。


司法院資訊處製作；財團法人民間司法改革基金會備份。
